臺北高等行政法院判決　　　　　　　　　　　　　　九十二年度訴字第三七○一號
　　　　　　　　　　　　　　　.
　　原　　　告　甲○○
　　被　　　告　勞工保險局
　　代　表　人　乙○總經理）.
　　訴訟代理人　丙○○
　　　　　　　　丁○○
右當事人間因勞保事件，原告不服行政院勞工委員會中華民國九十二年六月十三日（
發文日期：九十二年六月二十七日）勞訴字第○九二○○二一六三五號訴願決定，提
起行政訴訟。本院判決如左：
　　主  文
原告之訴駁回。
訴訟費用由原告負擔。
　　事  實
一、事實概要：
  (一)原告原以美久留纖維股份有限公司（下稱美久留公司）為投保單位，參加勞工保
    險為被保險人。民國（下同）八十八年四月二十五日，美久留公司申報原告、訴
    外人陳清水、李鄭罕、沈成晉及張素楨等五名被保險人投保薪資調整，原告部分
    自三○、三○○元調整為二四、○○○元，被告於同日核定准予受理（下稱前處
    分）。
  (二)嗣訴外人張素楨由桃園縣鞋類服務業職業工會以被裁減資遣自願續保之身分代辦
    加保，並於九十年十一月二十八日向被告申請老年給付，經被告於九十年十二月
    十日（受理號碼：00000000號）處分核給老年給付，張素楨對上開處分
    關於平均月投保薪資之計算不服，申請爭議審議，遭勞工保險監理委員會於九十
    一年四月九日以九一保監審字第○○五○號審定書駁回後，復提起訴願，案經行
    政院勞工委員會以工資之要件，應視其是否為勞工因工作而獲得之報酬而定，有
    關該公司出具之八十八年一月至三月及八十九年一月至三月各月除本薪外，其他
    不同名目之給與如「出勤競賽獎金、生產競賽獎金、研究節約功績獎金˙˙˙」
    之薪資項目，其發放性質是否與工作有關？其每項金額又如何試算及提撥？均有
    再查明之必要，而於九十一年八月三十日（發文日期：九十一年九月十七日）以
    勞訴字第○○二四二三四號訴願決定書將上開老年給付處分及上開爭議審定撤銷
    ，著由被告於二個月內另為適法之處分。原告亦於九十一年九月三十日向被告提
    出「申訴書」，提出台灣高等法院九十年度勞上字第七三號民事判決及薪資表等
    ，向被告申請重行審理前處分。被告爰再次派員訪查，據訪問美久留公司告稱，
    所屬員工八十八年一月至三月及八十九年一月至三月各月所領薪資，除本薪外，
    其他如工作服代金、教育補助費、春節節金、無過失獎金、年終獎金、競賽獎金
    及特殊功績獎金，均與工作有關，係屬因工作而獲得之報酬，確為工資。據此，
    被告以九十一年十一月十三日以保承工字第○九一一○三一七五九○號函（下稱
    原處分）註銷八十八年五月十一日保承字第六○五一七八二號函（按係就美久留
    公司八十八年四月二十五日調整薪資申報案關於訴外人張素楨部分所為之逕予更
    正案）及八十九年五月十八日保承字第六○四四二二九號函（按係美久留公司另
    就訴外人張素楨、陳清水、田福平、李鄭罕、陳月照等五人所為之薪資調整申報
    案）等二處分重新核算，更正調整陳清水、李鄭罕及張素楨等三名投保薪資；至
    原告及訴外人沈成晉部分仍維持被告原受理之投保薪資二四、○○○元，並均自
    八十八年五月一日調整生效。原告不服，向勞工保險監理委員會申請審議，亦經
    該會於九十二年三月二十一日以九二保監審字第○○四三號審定書（下稱爭議審
    定）審定駁回後，復提起訴願，嗣經行政院勞工委員會九十二年六月十三日（發
    文日期：九十二年六月二十七日）勞訴字第○九二○○二一六三五號訴願決定（
    下稱訴願決定）駁回，遂提起本件行政訴訟。
二、兩造聲明：
　(一)原告聲明求為判決：
    1.訴願決定、爭議審定及原處分（含前處分）均撤銷。
    2.訴訟費用由被告負擔。
  (二)被告聲明求為判決：如主文所示。
三、兩造之爭點：
    原告於八十八年一月至三月之應投保之月薪資總額各為若干？平均為若干？
　(一)原告主張之理由：
　　1.按勞工保險條例第十四條第一項及同條例施行細則第三十二條規定，月投保薪
　　　資，係指由投保單位按被保險人之月薪資總額，依投保薪資分級表之規定，向
　　　保險人申報之薪資，被保險人之薪資。如在當年二月至七月調整時，投保單位
　　　應於當年八月底將調整後之月投保薪資通知保險人，如當年八月至次年二月底
　　　前通知保險人。此係強制規定非事業單位或被保險人可自由增減。
    2.按投保單位自八十七年一月起擅自將各項勞工因工作而獲得之報酬片面改以實
      際出勤日計算，亦即國定假日、例假日及特別休假日不給薪，致使原告之薪資
      無端減縮，原告屢次反映薪資為何減低，卻遭前雇主以開除為要脅，並繼續調
      降薪資。查依勞動基準法第二十一條及同法施行細則第九條規定，自應於與原
      告協商合意後，始可為之，仍不得違反法令之強制規定。次查依民法第九十二
      條第一項前段明文，因被詐欺或脅迫，而為意思表示者，表意人得撤銷其意思
      表示，在勞資權力不平衡下，原告為確保工作，只能屈服。前雇主為調降投保
      薪資，把部分薪資延後發放之後即恢復所有薪資項目每月領取，依此認定為每
      月收入不固定而以最近三個月收入之平均為準，有失公允。
    3.按勞工保險條例施行細則第三十三條規定，投保單位申報被保險人投保薪資不
　　　實者，保險人亦可按照同一行業相當等級之投保薪資額逕行調整通知投保單位
　　　，原告八十七年七月一日投保額三○、三○○元，為被告依法逕行調整。
    4.被告曾派員查訪，九十年四月十八日前雇主提供八十九年七月至十月之四個月
      薪資表給被告及九十一年七月十五日提供張素楨八十八年一月至八十九年九月
      薪資表給行政院勞工委員會，將薪資項目列為工作服代金、教育補助費、紅利
      、旅遊津貼、父親節禮金、無過失獎金、久任獎金、春節獎金、年終獎金、特
      別獎金等各種不實之項目，且每次申請之項目均有變動，金額迥異格式不一，
      亦證前雇主違法。
    5.查被告核定八十八年四月二十五日及八十九年三月二十九日前雇主申報調降投
　　　保額，生效日期不一，其提供一至三月之薪資顯然不對，應為二至四月之薪資
　　　。原告之投保單位將原告八十八年一月至三月薪資，於八十八年四月二十五日
　　　申報調降，其目的達成後，又恢復原告薪資於每月領取。原告所領取薪資符合
　　　工資之定義，因勞工保險條例施行細則第十條規定，投保單位不敢提供完整五
　　　年薪資資料；投保單位偽造薪資項目；被告審查均無法恢復投保金額三○、三
　　　○○元之原因。
　(二)被告主張之理由：
　　1.按「˙˙˙所稱月投保薪資，係指由投保單位按被保險人之月薪資總額，依投
      保薪資分級表之規定，向保險人申報之薪資˙˙˙」「本條例第十四條第一項
      所稱月薪資總額，以勞動基準法第二條第三款規定之工資為準：其每月收入不
      固定者，以最近三個月收入之平均為準；˙˙˙」「投保單位違背本條例規定
      ，將投保薪資金額以多報少或以少報多者，自事實發生之日起，按其短報或多
      報之保險費金額，處以二倍罰鍰，並追繳其溢領給付金額。勞工因此所受損失
      ，應由投保單位賠償之。」分別為勞工保險條例第十四條第一項前段、第七十
      二條第二項及修正後同條例施行細則第三十二條第一項所明定。另依勞動基準
      法第二條第三款規定：「工資：謂勞工因工作而獲得之報酬；包括工資、薪金
      及按計時、計日、計月、計件以現金或實物等方式給付之獎金、津貼及其他任
      何名義之經常性給與均屬之。」又「勞動基準法第二條第三款規定工資定義：
      『謂勞工因工作而獲得之報酬』，故生產效率獎金如係勞工因工作而獲得之報
      酬，不論是否屬於經常性，均屬前開規定所稱之工資。」「查勞動基準法第二
      條第三款規定『工資：謂勞工因工作而獲得之報酬；包括工資、薪金及按計時
      、計日、計月、計件以現金或實物等方式給付之獎金、津貼及其他任何名義之
      經性給與均屬之。』基此，工資定義重點應在該款前段所敘『勞工因工作而獲
      得之報酬』，至於該款後段『包括』以下文字係例舉屬於工資之各項給與，規
      定包括『工資、薪金』、『按計時˙˙˙獎金、津貼』或『其他任何名義之經
      常性給與』均屬之，但非謂『工資、薪金』、『按計時˙˙˙獎金、津貼」必
      須符合『經常性給與』要件始屬工資，而應視其是否為勞工因工作而獲得之報
      酬而定。又該款末句『其他任何名義之經常性給與』一詞，法令雖無明文解釋
      ，但應指非臨時起意且非與工作無關之給與而言，˙˙˙」亦為行政院勞工委
      員會八十二年五月十一日台八十二勞動二字第二四八九九號函及八十五年二月
      十日台八十五勞動二字第一○三二五二號函釋有案。
    2.查本件原告因被告依前開張素楨訴願決定案，再次派員訪查其投保單位，據訪
      問該公司方建興告稱，所屬員工八十八年一月至三月及八十九年一月至三月各
      月所領薪資，除本薪外，其他如工作服代金、教育補助費、春節節金、無過失
      獎金、年終獎金、競賽獎金及特殊功績獎金，均與工作有關，係屬因工作而獲
      得之報酬，確為工資。據此，被告重新核算前開五名勞工之八十八年一月至三
      月薪資表後，仍核定原告維持被告原受理之投保薪資為二四、○○○元，並均
      自八十八年五月一日調整生效。
    3.查勞動基準法施行細則第七條已明定工資之議定、調整及計算等有關事項，由
      雇主與勞工雙方約定。次查原告八十八年一月至三月及八十九年一月至三月各
      月所領薪資，除本薪外，其他如工作服代金、教育補助費、春節節金、無過失
      獎金、年終獎金、競賽獎金及特殊功績獎金，均為工資；又原告八十八年與八
      十九年薪資袋及薪資明細表亦有原告之蓋章以示其已領受之證明，顯示原告對
      於投保單位自八十七年元月一日起調整其工資計給方式時，並未向雇主表示異
      議，且有繼續提供勞務與領受其工資之事實，是原告已有默示同意雇主變更工
      資給付方式之表現，故其至前處分核定後始表示雇主向被告所申報之八十八年
      一月至三月所領薪資係屬未經其同意而片面變更之不實投保薪資，即屬誤解法
      令所致。復查原告八十八年一月份本薪一五、二七八元（生產競賽獎金三、四
      七八元、久任獎金五五九元、績效獎金六、五二五元）；二月份本薪一二、四
      六一元（出勤競賽獎金四、○○○元、教育補助費二、七四五元、研究節約功
      績獎金五、五三四元）；三月份本薪一五、一九○元（久任獎金四二四元、績
      效獎金五、六四三元），合計八十八年一月份至三月份薪資為二五、八四○元
      、二四、七四○元及二一、二五七元；依前揭法令規定，原告三個月平均薪資
      計為二三、九四五元，投保薪資應申報為二四、○○○元。是被告原所受理調
      整之投保薪資並無違誤，被告重新核定仍維持原告之投保薪資，於法並無不符
      。
    4.查美久留公司於八十八年四月二十五日申報原告及訴外人陳清水、李鄭罕、沈
      成晉及張素楨等五名投保薪資調整，被告以前處分核定原告部分，投保薪資為
      二四、○○○元。該投保單位復於八十九年三月二十九日申報陳清水、田福平
      、李鄭罕、張素楨及陳月照等五名投保薪資調整，被告於八十九年五月十八日
      以保承字第六○四四二九號函核定，惟原告並未列為申報對象。迨張素楨於九
      十年十一月二十八日申請老年給付，被告按其退職當月起前三年之平均月投保
      薪資二五、三五○元發給老年給付三十五個月計八八七、二五○元。張素楨不
      服被告之核定，以其投保單位調降其投保薪資額為由，提起行政救濟，案經行
      政院勞工委員會訴願決定，原處分及原審定均撤銷，理由略以，張素楨除本薪
      外，其他如工作服代金、教育補助費、春節節金、無過失獎金、年終獎金、競
      賽獎金及特殊功績獎金，是否與工作有關，如何試算及提撥？應有再查明之必
      要。是被告基於八十八年四月二十五日投保薪資調整表，有原告及陳清水、李
      鄭罕、沈成晉及張素楨等五名，又八十九年三月二十九日投保薪資調整表，有
      陳清水、田福平、李鄭罕、張素楨及陳月照等五名，其中雖只有張素楨提起行
      政救濟，惟其他人均同屬調降投保薪資，被告依前開訴願決定意旨，為保護彼
      等權益重新核算薪資，被告乃以九十一年十一月十三日以保承工字第○九一一
      ○三一七五○號函核定，原告投保薪資部分，維持原受理之投保薪資為二四、
      ○○○元，並均自八十八年五月一日調整生效，綜上所述，本件之原處分為九
      十一年十一月十三日以保承工字第○九一一○三一七五○號函。
　　理  由
一、本件訴訟程序進行中，被告之代表人已變更為乙○，此有行政院九十三年六月十
    五日院授人力字第○九三○○六二七六一號令在卷可按，茲由新任代表人具狀聲
    明承受訴訟，核無不合，應予准許。
二、原告起訴主張：原告前於六十八年間以美久留公司為投保單位，參加勞工保險為
    被保險人，月投保薪資為三○、三○○元，詎該公司自八十七年一月一日起擅自
    將原告之薪資結構片面變更，並持片面變更之八十八年一月至三月之薪資資料，
    於八十八年四月二十五日將原告之月投保薪資申報調降為二四、○○○元，案經
    被告以前處分核定在案，惟並未通知原告。嗣美久留公司於八十九年十二月十五
    日將原告等多名員工裁減資遣，為領取老年給付計，乃以被裁減資遣之身分自願
    參加勞工保險為被保險人。九十年間，同遭裁減資遣之訴外人張素楨向被告申請
    老年給付，被告按其退職當月起前三年之平均月投保薪資二五、三五○元發給，
    張素楨不服，提起訴願後，訴願機關撤銷其老年給付之核定，命被告重為適法處
    分，原告獲悉後亦向被告提出申訴。雖經被告以原處分註銷前處分重為調查及核
    算，惟原處分就原告部分仍維持原受理之投保薪資，嚴重損害原告將來領取老年
    給付之權利，為此訴請如聲明所示云云。
三、被告則以：被告因訴外人張素楨老年給付訴願案而註銷前處分，惟經重為調查及
    核算之結果，依原告八十八年一月份本薪一五、二七八元、生產競賽獎金三、四
    七八元、久任獎金五五九元、績效獎金六、五二五元；二月份本薪一二、四六一
    元、出勤競賽獎金四、○○○元、教育補助費二、七四五元、研究節約功績獎金
    五、五三四元；三月份本薪一五、一九○元、久任獎金四二四元、績效獎金五、
    六四三元，合計八十八年一月份至三月份薪資為二五、八四○元、二四、七四○
    元及二一、二五七元，計算原告三個月平均薪資計為二三、九四五元，是被告原
    所受理調整之月投保薪資二四、○○○元並無違誤，原處分重新核定仍維持原告
    之投保薪資，於法並無不合等語置辯。
四、本件兩造不爭之原告前於六十八年間以美久留公司為投保單位，參加勞工保險為
    被保險人，月投保薪資為三○、三○○元，該公司自八十七年一月一日起將原告
    之薪資結構變更，原告於八十八年一月份領取本薪一五、二七八元、生產競賽獎
    金三、四七八元、久任獎金五五九元、績效獎金六、五二五元，合計二五、八四
    ○元；二月份本薪一二、四六一元、出勤競賽獎金四、○○○元、教育補助費二
    、七四五元、研究節約功績獎金五、五三四元，合計二四、七四○元；三月份本
    薪一五、一九○元、久任獎金四二四元、績效獎金五、六四三元，合計二一、二
    五七元，平均薪資計為二三、九四五元，美久留公司於八十八年四月二十五日將
    原告之月投保薪資申報調降為二四、○○○元，案經被告以前處分核定自八十八
    年五月一日生效在案，惟並未通知原告，嗣原告於八十九年十二月十五日遭美久
    留公司裁減資遣，原告為領取老年給付計，乃以被裁減資遣之身分自願參加勞工
    保險為被保險人，九十一年間被告重為調查及核算結果仍維持原受理之投保薪資
    等情，並有投保金額調整表、前處分、八十八年五月十一日保承字第六○五一七
    八二號函、八十九年五月十八日保承字第六○四四二九號函、行政院勞工委員會
    九十一年八月三十日（發文日期：九十一年九月十七日）以勞訴字第○○二四二
    三四號訴願決定書、原處分附於本院卷可稽，堪認為真實。
五、按勞工保險條例第十四條第一項前段規定：「˙˙˙所稱月投保薪資，係指由投
    保單位按被保險人之月薪資總額，依投保薪資分級表之規定，向保險人申報之薪
    資˙˙˙」第十四條之一規定：「投保單位申報被保險人投保薪資不實者，由保
    險人按照同一行業相當等級之投保薪資額逕行調整通知投保單位，調整後之投保
    薪資與實際薪資不符時，應以實際薪資為準。依前項逕行調整投保薪資，自逕行
    調整之次月一日起生效。」第七十二條第二項規定：「投保單位違背本條例規定
    ，將投保薪資金額以多報少或以少報多者，自事實發生之日起，按其短報或多報
    之保險費金額，處以二倍罰鍰，並追繳其溢領給付金額。勞工因此所受損失，應
    由投保單位賠償之。」又按勞工保險條例施行細則第三十二條第一項前段規定：
    「本條例第十四條第一項所稱月薪資總額，以勞動基準法第二條第三款規定之工
    資為準：其每月收入不固定者，以最近三個月收入之平均為準；˙˙˙」且按上
    開勞工保險條例第十四條之一之規定係於九十二年一月二十九日修正增訂公布，
    原規定於該條例施行細則第三十三條，嗣經主管機關於九十二年二月二十六日修
    正發布刪除，合先敘明。復按勞動基準法第二條第三款規定：「工資：謂勞工因
    工作而獲得之報酬；包括工資、薪金及按計時、計日、計月、計件以現金或實物
    等方式給付之獎金、津貼及其他任何名義之經常性給與均屬之。」
六、是本件之爭執厥在於原告於八十八年一月至三月之應投保之月薪資總額即工資各
    為若干？平均為若干？經查：
  (一)原告於八十八年一月份向美久留公司領取本薪一五、二七八元、生產競賽獎金三
    、四七八元、久任獎金五五九元、績效獎金六、五二五元，合計二五、八四○元
    ；二月份本薪一二、四六一元、出勤競賽獎金四、○○○元、教育補助費二、七
    四五元、研究節約功績獎金五、五三四元，合計二四、七四○元；三月份本薪一
    五、一九○元、久任獎金四二四元、績效獎金五、六四三元，合計二一、二五七
    元，此分別有原告八十八年一月至三月之薪資袋附於原處分卷及八十八年薪資計
    算表附於訴願卷可稽，是被告依此核算原告八十八年一月至三月之收入，並計算
    其收入之平均為二三、九四五元，尚非無據。
  (二)然按勞工保險條例第十四條第一項所稱月薪資總額，應以勞動基準法第二條第三
    款規定之工資為準，已如前述，是本件原告之月薪資總額，應依勞動基準法第二
    條第三款之規定，依各項經常性給與之總和而為計算。查依附表一即原告薪資計
    算表所示，其收入包括本薪、出勤競賽獎金、教育補助費、生產競賽獎金、久任
    獎金、績效獎金、研究節約功績獎金等多種項目，而上開各項給與其性質是否屬
    經常性給與而應計入投保薪資中即非無探究之餘地，惟查原告於九十年間向台灣
    桃園地方法院起訴主張上開本薪以外之各項給與均屬工資，據而請求美久留公司
    應補發工資及短少之資遣費，案經該院以九十年度勞訴字第二八號判決原告之訴
    之訴，經原告上訴後，經台灣高等法院以九十年度勞上字第七三號判決美久留公
    司應給付原告資遣費十五萬零六百七十五元及其遲延利息確定，而其理由則認定
    上開六項給與，其中出勤競賽獎金、教育補助費、研究節約功績獎金及績效獎金
    四項給與係屬工資，而生產競賽獎金及久任獎金則非工資，此有上開二判決附於
    本院卷可按，並經本院依職權調閱上開事件全卷核對無誤，是原告之月薪資總額
    自應依其本薪、出勤競賽獎金、教育補助費、研究節約功績獎金及績效獎金五者
    合併計算，至生產競賽獎金及久任獎金既非工資，則不應計入月薪資總額。
  (三)關於原告主張前雇主為調降投保薪資，把部分薪資延後發放，故應以八十八年二
    月至四月之薪資為依據一節，經查，依附表一所示，美久留公司於八十八年上半
    年關於出勤競賽獎金、教育補助費、研究節約功績獎金及績效獎金確係每二個月
    始發放一次，如依其申報調整之最近三個月即八十八年一月至三月收入計算其平
    均時，將不能真實顯示原告實際之工資，惟如依原告主張依八十八年二月至四月
    之收入計算其平均時，因同一理由亦不能顯示原告實際之工資，故本院認應將各
    該項給與歸屬於各該月份計算始最能顯示事實，爰依出勤競賽獎金每月二、○○
    ○元、教育補助費每出勤工作日六六元、研究節約功績獎金及績效獎金每出勤工
    作日一三三元計算如下：
    1.八十八年一月份出勤工作日二四‧一八日：本薪一五、二七八元、出勤競賽獎
      金二、○○○元、教育補助費一、五九六元、研究節約功績獎金及績效獎金各
      三、二一六元，合計二五、三○六元。
    2.八十八年二月份出勤工作日一七‧四三日：本薪一二、四六一元、出勤競賽獎
      金二、○○○元、教育補助費一、一五○元、研究節約功績獎金及績效獎金各
      二、三一八元，合計二○、○四七元。
    3.八十八年三月份出勤工作日二五日：本薪一五、一九○元、出勤競賽獎金二、
      ○○○元、教育補助費一、六五○元、研究節約功績獎金及績效獎金各三、三
      二五元，合計二五、三九○元。
  (四)計算以上三月工資平均為二三、五八一元[(25,306+20,047+25,390)/3=23,581]
    ，依勞工保險投保薪資分級表第十級之規定，月薪資總額在二二、八○一元至二
    四、○○○元，其月投保薪資為二四、○○○元；而被告之核算原告平均工資如
    前揭理由六(一)所示為二三、九四五元，亦同在上開勞工保險投保薪資分級表第十
    級規定之範圍內，是被告之計算結果雖與本院之計算結果略有不同（被告核算之
    結果金額較高），惟因適用同一月投保薪資等級，是原處分維持其前處分所認定
    之原告月投保薪資為二四、○○○元，並無違誤。
  (五)本件原告主張其月投保薪資應恢復為三○、三○○元，查依前述，本件原告於八
    十八年一月至三月取得之應投保之月薪資總額，依理由六(三)所載有利於原告之計
    算方式，其平均為二三、五八一元，核其顯與勞工保險投保薪資分級表第十五級
    月投保薪資為三○、三○○元，其月薪資總額應在二八、八○一元至三○、三○
    ○元之規定不符，原告之主張，於法尚有不合。至原告主張投保單位非法減薪一
    一節，核屬民事糾紛，且經前揭民事判決駁回原告所為給付補發工資之請求確定
    在案，此有前揭民事判決在本院卷可參，非本院所得審認，附予說明。
七、綜上所述，原告之主張，為不可採，原處分依原告之申請重新調查及核算結果，
    維持其前處分所認定之原告月投保薪資為二四、○○○元，其結論尚屬可維持，
    爭議審定及訴願決定遞予維持，亦無不合。原告訴請撤銷，為無理由，應予駁回
    。
八、兩造其餘陳述於判決結果不生影響者，不予一一論述，附予敘明。
據上論結，本件原告之訴為無理由，爰依行政訴訟法第九十八條第三項前段，判決如
主文。
中　　華　　民　　國　　九十三　　　年　　　十　　　　月　　二十二　　　日
                 臺 北 高 等 行 政 法 院   第 四 庭
                                審 判 長 法  官　王　立　杰
                                         法  官　黃　本　仁
                                         法  官　王　碧　芳
右為正本係照原本做成。
如不服本判決，應於送達後二十日內，向本院提出上訴狀並表明上訴理由，如於本判
決宣示後送達前提起上訴者，應於判決送達後二十日內補提上訴理由書（須按他造人
數附繕本）。
中　　　華　　　民　　　國　　九十三　　年　　　十　　　月　　二十二　　日
                                         法院書記官 鄭 聚 恩
